【裁判字號】    92,上易,956
【裁判日期】    920521
【裁判案由】    傷害
【裁判全文】
臺灣高等法院刑事判決                            九十二年度上易字第九五六號
    上  訴  人
    即  被  告  丙○○
右上訴人因傷害案件，不服臺灣桃園地方法院九十一年度易字第二一四一號，中華民
國九十二年二月十七日第一審判決（起訴案號：臺灣桃園地方法院檢察署九十一年度
偵字第一○七一五號），提起上訴，本院判決如左：
    主  文
上訴駁回。
    事  實
一、羅劑煜與甲○○原均為桃園縣龍潭鄉芝麻莊大坪村芝麻莊一號芝麻酒店之員工，
    二人於民國九十一年二月六日中午十二時許，參加芝麻酒店在上址所舉辦之年終
    尾牙聚餐，嗣因細故發生口角，丙○○心生不悅，竟萌傷害人身體之犯意，徒手
    毆打甲○○頭頂一下，致甲○○受有頭部擦傷之傷害。
二、案經甲○○訴請臺灣桃園地方法院檢察署檢察官偵查起訴。
    理  由
一、訊據上訴人即被告丙○○矢口否認有何傷害告訴人甲○○之犯行，辯稱：當時大
    家都喝醉了，僅與告訴人口頭衝突，絕未出手傷人，告訴人神經有問題，所言不
    實云云。
二、然查，右揭事實，業據告訴人於偵審中指訴綦詳，並有財團法人天主教聖保祿修
    口角等情，而證人乙○亦證稱伊吃到一半聽到身後有人（指被告與告訴人）講話
    很大聲等語，足認雙方確有發生爭執，而被告所受傷勢為頭部擦傷，其範圍達三
    ．○╳○．三公分，有前述診斷證明書可證，按頭部屬人體之最高點，告訴人在
    事發當日並無因其他足致頭部擦傷之外力存在，是除非經人刻意毆打外，實不足
    造成告訴人頭部擦傷之可能。再參酌被告於原審訊問時亦供陳：「．．當時是大
    家都喝醉了，我也不知道是誰對誰錯。我忘記到底有沒有用手打他．．」（見原
    審卷第二十四頁），堪認告訴人所指其遭被告毆傷乙節非虛。至證人乙○雖於偵
    查中證稱：「我吃到一半，聽到身後有人講話很大聲，回頭看到告訴人把椅子抬
    得高高的」等語（見他字卷第九頁），惟其既證述係在聽聞身後有人吵架聲後再
    回頭查看狀況，顯見其係在被告與告訴人發生衝突經過一段時間，方回頭查看，
    是其並未見全盤事發經過，所證告訴人抬椅子乙節，不能為有利於被告之認定。
    又證人乙○另稱：「他（甲○○）談吐跟平常人不一樣，跟別人聊天會扯很多」
    定告訴人有何精神病狀，再觀告訴人於偵審中之供述，就本案經過均能詳實論述
    ，並無語無倫次之情形，核其智力應屬正常，其指訴難認有瑕疵。綜上，本件事
    證已明，被告所辯，無非事後卸責之詞，不足採信，其之犯行洵堪認定，應依法
    論科。
三、核被告所為，係犯刑法第二百七十七條第一項之傷害罪。原審審酌被告犯罪動機
    、目的、手段、告訴人所受傷害程度、犯行所生危害及其犯後態度等一切情狀，
    依刑法第二百七十七條第一項、第四十一條第一項前段、罰金罰鍰提高標準條例
    第一條前段、第二條，判處被告拘役四十日，並諭知易科罰金之折算標準，其認
    事用法，殊無不合。被告上訴猶執詞否認犯罪，為無理由，應予駁回。
據上論斷，應依刑事訴訟法第三百六十八條，判決如主文。
本案經檢察官柯麗鈴到庭執行職務。
中      華      民      國    九十二    年      五      月    二十一    日
                              臺灣高等法院刑事第五庭
                                  審判長法  官  曾  德  水
                                        法  官  蘇  素  娥
                                        法  官  楊  貴  雄
右正本證明與原本無異。
不得上訴。
                                        書記官  林  淑  貞
中      華      民      國    九十二    年      五      月    二十二    日
附錄：本案論罪科刑法條全文
刑法第二百七十七條第一項：
一傷害人之身體或健康者，處三年以下有期徒刑、拘役或一千元以下罰金。


司法院資訊處製作；財團法人民間司法改革基金會備份。
